ro-RO: Caracteristicile luminoase ale fluierului: Luminescent (stil chimic/băț luminos); Lumină LED; Fără lumină; Lumină stroboscopică; Altele
th: คุณสมบัติไฟนกหวีด: เรืองแสง (แบบแท่งเคมี/แท่งไฟ); ไฟ LED; ไม่มีไฟ; ไฟแฟลช; อื่นๆ
it: Caratteristiche luminose del fischietto: Luminoso (stile luce chimica); Luce a LED; Nessuna luce; Luce stroboscopica; Altro
sk-SK: Funkcie svietiacej píšťalky: Svietiace (chemické/tyčinkové); LED svetlo; Bez svetla; Stroboskopické svetlo; Iné
sv: Funktioner för visslans ljus: Lyser i mörker (kemi-/ljusstavsmodell); LED-lampa; Utan belysning; Blinkande ljus; Övrigt
lt-LT: Švilpuko šviesos savybės: Švytinti (cheminė / šviesos lazdelės tipo); LED lemputė; Be apšvietimo; Stroboskopinė šviesa; Kita
sl-SI: Svetlobne lastnosti piščalke: Svetleče (kemična/svetilna palica); Svetloba LED; Brez svetlobe; Stroboskopska svetloba; Drugo
hr-HR: Značajke zviždaljki: Svijetli (stil svjetlećeg štapića); LED svjetlo; Bez svjetla; Stroboskopsko svjetlo; Ostalo
nb: Funksjoner til fløytelyset: Selvlysende (kjemisk/lysstang); LED-lys; Uten lys; Strobelys; Annet
cs: Světelné funkce/prvky píšťalky: Svítící (chemický / typ svítící tyčinky); LED světlo; Bez světla; Stroboskopické světlo; Jiné
bg-BG: Функции на светлините на свирката: Светеща (химическа/тип светеща пръчица); LED светлина; Без светлина; Стробоскопна светлина; Друго
de: Lichtfunktionen der Pfeife: Leuchtend (Knicklicht-Stil); LED-Licht; Kein Licht; Stroboskoplicht; Andere
fr: Fonctions lumineuses du sifflet: Phosphorescent (style bâton lumineux/chimique); Lumière LED; Aucune lumière; Lumière stroboscopique; Autre
ko: 호루라기 조명 기능: 야광(화학/라이트 스틱형); LED 라이트; 라이트 없음; 스트로브 라이트; 기타
zh-CN: 口哨灯功能: 发光（化学/荧光棒式）; LED 灯; 无灯光; 频闪灯; 其他
pt-PT: Funcionalidades luminosas do apito: Luminoso (estilo químico/bastão luminoso); Luz LED; Sem luz; Luz estroboscópica; Outro
en: Whistle light features: Glow (chem/lightstick style); LED light; No light; Strobe light; Other
el: Χαρακτηριστικά σφυρίχτρας: Φωσφορίζον (τύπου lightstick); Φως LED; Χωρίς φως; Στροβοσκοπικός φωτισμός (strobe); Άλλο
pt-BR: Apito recursos de luz: Luminoso (estilo bastão de luz/químico); Luz de LED; Sem luz; Luz estroboscópica; Outro
zh-TW: 哨子燈光功能: 發光 (化學/螢光棒式); LED 燈; 無燈光; 閃光燈; 其他
vi: Tính năng đèn còi: Phát sáng (dạng que sáng/hóa học); Đèn LED; Không có đèn; Đèn nhấp nháy; Khác
es: Características de la luz del silbato: Luminoso (estilo químico/bastón de luz); Luz LED; Sin luz; Luz estroboscópica; Otro
hu: Síp világítási jellemzői: Világító (kémiai/fényrúd stílusú); LED-fény; Nincs világítás; Stroboszkóp fény; Egyéb
pl: Funkcje świetlne gwizdka: Świecące (chemiczne/typu lightstick); Światło LED; Bez światła; Światło stroboskopowe; Inne
nl: Fluit lichtfuncties: Glow (chemisch/breekstaafje); Ledverlichting; Geen licht; Stroboscooplicht; Overig
da: Lysfunktioner i fløjte: Knæklys (kemi-/lysstavsstil); LED-lys; Intet lys; Stroboskoplys; Andet
tr: Düdük ışık özellikleri: Parlayan (kimyasal/fosforlu çubuk tipi); LED ışık; Işıksız; Strobe ışık; Diğer
ru: Световые функции свистка: Светящиеся (химические/ХИС); Светодиодная подсветка; Без подсветки; Стробоскоп; Другое
fi: Pillin valo-ominaisuudet: Hohtava (valotikku); LED-valo; Ei valoa; Vilkkuvalo; Muu
ja: ホイッスルライト機能: 発光 (ケミカル/ライトスティックスタイル); LED ライト; ライトなし; ストロボライト; その他